【裁判字號】    89,易,763
【裁判日期】    890405
【裁判案由】    賭博
【裁判全文】
臺灣板橋地方法院刑事判決                          八十九年度易字第七六三號
    公  訴  人  臺灣板橋地方法院檢察署檢察官
    被      告  庚○○
                丙○○
                丁○○
                辛○○
                壬○○
                甲○○
                乙○○
                戊○○
                子○○
                己○○
                癸○○
                歐陽仲卿
右列被告等因賭博案件，經檢察官提起公訴（八十九年度偵字第三０九號），本院判
決如左：
    主  文
庚○○共同以賭博為常業，累犯，處有期徒刑捌月，扣案如附表所示之物均沒收。
丙○○共同以賭博為常業，累犯，處有期徒刑陸月，如易科罰金，以佰元折算壹日
，扣案如附表所示之物均沒收。
丁○○、辛○○、壬○○共同以賭博為常業，各處有期徒刑月，如易科罰金，均以
佰元折算壹日，扣案如附表所示之物均沒收。
戊○○連續在公眾得出入之場所賭博財物，處罰金伍仟元，如易服勞役，以佰元折
算壹日，扣案如附表編號一至十一所示之物均沒收。
甲○○、乙○○、子○○、己○○、癸○○、歐陽仲卿連續在公眾得出入之場所賭博
財物，各處罰金仟元，如易服勞役，均以佰元折算壹日，扣案如附表編號一至十
一所示之物均沒收。
    事  實
一、庚○○（於民國八十六年四月間，因賭博案件，經臺灣臺北地方法院判處有期徒
    刑四月，如易科罰金，以三百元折算一日，於八十六年八月二十二日易科罰金執
    行完畢）基於常業賭博之犯意，自八十八年十二月四日起至同年十二月二十一日
    十九時許止，在臺北縣中和市○○街七十號其所經營之公眾得出入之場所（無店
    名），擺設如附表編號一至九所示之電動賭博機具計六十二台（含ＩＣ板六十塊
    ），並分別以月薪新臺幣（下同）二萬五千元至三萬六千元不等僱用與其有上開
    犯意聯絡之丙○○（於八十七年八月間，因賭博案件，經本院判處有期徒刑三月
    ，如易科罰金，以三百元折算一日，於八十七年十二月十四日確定，而於八十八
    年四月六日易科罰金執行完畢）、丁○○、辛○○、壬○○為經理、兌換員、開
    分員，擔任開分洗分及兌換賭資之工作，而共同與不特定之人賭博財物，並均以
    之為常業。其賭博方法由賭客出資開分或持店內之兌換券（即積分卡）開分，與
    機具押注分數對賭，如押中，則可贏得倍數不等之分數，累積所得之分數，賭客
    並可持之兌換現金或兌換兌換券，用以日後持之把玩與機具押注分數對賭或兌換
    現金，如未押中，則所押注之分數由上開機具沒入，賭資即歸庚○○所有。戊○○、甲○○、乙○○、子○○、己○○、癸○○、歐陽仲卿各基於賭博之概括犯
    意，分別自八十八年十二月四日以後之某日起至同年十二月二十一日十九時許止
    ，連續在上址賭玩庚○○所擺設之電動賭博機具多次。而於八十八年十二月二十
    一日十九時許戊○○、甲○○、乙○○、子○○、己○○、癸○○、歐陽仲卿正
    在上址把玩電動賭博機具時，為警當場查獲，並扣得如附表編號一至十三所示之
    物。
二、案經臺北縣警察局中和分局報告臺灣板橋地方法院檢察署檢察官偵查起訴。
    理  由
一、訊據被告庚○○、丙○○、丁○○、辛○○、壬○○等五人對於其在上開時地經
    營電動賭博機具場所（無店名）或分別受僱於庚○○為經理、兌換員、開分員，
    擔任開分洗分及兌換賭資之工作等情固均坦承不諱，惟均矢口否認有何賭博之犯
    行，均辯稱：該店係純娛樂，不可兌換現金，若有分數未玩完，不欲把玩時即載
    於兌換券上，待下次再玩云云。又訊據被告戊○○、甲○○、乙○○、子○○、
    己○○、癸○○、歐陽仲卿等固均坦承有在上址把玩電動賭博機具之情事，惟均
    矢口否認有何賭博之犯行，均辯稱：沒有兌換過現金，並不知店內有賭博行為云
    云。
二、經查，右揭事實，業據被告庚○○於警訊時供稱「滿天星及九七水果盤機台以一
    比三十兌換賭資，例如，賭客把玩機台內有三千分便可兌換一百元....如賭客要
    兌換賭資，均持兌換券（積分卡）與我店內之員工丁○○兌換現金，這是丁○○
    在店內之工作，丙○○負責店內之管理，辛○○、壬○○則負責幫客人開分，我
    是該店老闆，平日客人出入均是由我負責開門及監控有無警方」等語；被告丁○○於警訊時供稱「積分卡三百分可換一百元或一萬五千分可換五百元，如此類推
    計算」等語；被告丙○○於警訊時供稱「兌換賭資的工作是由丁○○擔任」等語
    ；被告丙○○、丁○○均於檢察官偵查中供稱「我知道能換錢，但不是向我們換
    ，直接找負責人換」等語，均互核相符，並有如附表編號一至十三所示之電動賭
    博機具、賭資、日報表、兌換券、及防止警方查緝之監視器等扣案可佐。又睹客
    在上址把玩各機台之事實，亦有臺北縣警察局中和分局現場臨檢紀錄表一紙及現
    場照片十二張附卷可稽。是被告庚○○、丙○○、丁○○、辛○○、壬○○、戊○○、甲○○、乙○○、子○○、己○○、癸○○、歐陽仲卿所辯，即無足採。
    事證明確，被告庚○○等十二人之犯行應堪認定。
三、被告庚○○經營上開電動賭博機具場所，並僱用丙○○、丁○○、辛○○、壬○○在上址為經理、兌換員、開分員，擔任開分洗分及兌換賭資之工作，以庚○○
    所擺設如附表編號一至九所示之電動賭博機具計六十二台（含ＩＣ板六十塊）為
    賭具，共同與不特定之人賭博財物，業如前述，是其五人均有以經營該電動賭博
    機具店之所得恃以維生，而共同以之為常業之意圖甚明。核被告庚○○、丙○○
    、丁○○、辛○○、壬○○所為，均係犯刑法第二百六十七條之常業賭博罪。被
    告戊○○、甲○○、乙○○、子○○、己○○、癸○○、歐陽仲卿等賭客所為，
    均係犯同法第二百六十六條第一項前段之賭博罪。被告庚○○、丙○○、丁○○
    、辛○○、壬○○等五人就上開常業賭博之犯行，彼此之間，互有犯意聯絡及行
    為分擔，均為共同正犯。被告戊○○、甲○○、乙○○、子○○、己○○、癸○○、歐陽仲卿先後多次賭博之犯行，均時間緊接，罪名相同，顯係基於概括犯意
    而為，均應依連續犯之規定論以一罪，並加重其刑。公訴人就被告戊○○、甲○○、乙○○、子○○、己○○、癸○○、歐陽仲卿上開被查獲當次之賭博犯行以
    外之賭博犯行雖漏未起訴，本院認此部分與本案論罪科刑（即已起訴）部分有連
    續犯之裁判上一罪關係，亦為起訴之效力所及，應併予審理，附此敘明。又被告
    庚○○、丙○○均曾受如事實欄所述有期徒刑之執行完畢，此有臺灣高等法院檢
    察署刑案紀錄簡覆表二紙在卷可稽，渠等於五年以內再犯本件有期徒刑以上之罪
    ，均為累犯，均應依刑法第四十七條之規定加重其刑。爰審酌被告庚○○等十二
    人之品行、渠等在上址賭博財物，企圖不勞而獲，易對社會風氣造成不良之影響
    ，被告丙○○、丁○○、辛○○、壬○○係受僱於被告庚○○，其情節較被告庚○○為輕，但被告丙○○為經理，負責店內之管理，其情節較被告丁○○、辛○○、壬○○為重，被告等犯罪之動機、目的、手段、次數、所生之危害及犯罪後
    之態度等一切情狀，各量處如主文所示之刑，並就被告丙○○、丁○○、辛○○
    、壬○○部分均諭知易科罰金之折算標準，就被告戊○○、甲○○、乙○○、子
    ○○、己○○、癸○○、歐陽仲卿部分均諭知易服勞役之折算標準，以示懲儆。
四、扣案如附表編號一至九所示之物，係當場賭博之器具，編號十、十一所示之物，
    係在櫃檯即兌換籌碼處之財物，業據被告庚○○等於警訊時供明在卷，不問屬於
    犯人與否，均應依刑法第二百六十六條第二項之規定宣告沒收。編號十二、十三
    所示之物，係被告庚○○所有供其與被告丙○○等共同犯本件賭博罪所用之物，
    亦據被告庚○○等於警訊時供明在卷，亦均應依刑法第三十八條第一項第二款之
    規定宣告沒收。
據上論斷，應依刑事訴訟法第二百九十九條第一項前段，刑法第二十八條、第二百六
十七條、第五十六條、第二百六十六條第一項前段、第二項、第四十七條、第四十一
條、第四十二條第二項、第三十八條第一項第二款，罰金罰鍰提高標準條例第一條前
段、第二條，判決如主文。
本案經檢察官曾文鐘到庭執行職務。
中      華      民      國      八十九      年     四  月     五     日
                                      臺灣板橋地方法院刑事第一庭
                                          法  官  楊  千  儀
右正本證明與原本無異。
如不服本判決應於送達後十日內向本院提出上訴狀。
                                          書記官  王      明
中      華      民      國      八十九      年     四     月    十七    日
附錄本案論罪科刑法條全文：
刑法第二百六十六條
在公共場所或公眾得出入之場所賭博財物者，處一千元以下罰金。但以供人暫時娛樂
之物為賭者，不在此限。
當場賭博之器具與在賭檯或兌換籌碼處之財物，不問屬於犯人與否，沒收之。
刑法第二百六十七條
以賭博為常業者，處二年以下有期徒刑，得併科一千元以下罰金。
（罰金已依罰金罰鍰提高標準條例提高十倍）
附表
編號  品        名          數量              備      註
一    九七水果盤電動賭博機  十五台            係當場賭博之器具
      具（含ＩＣ板十五塊）
二    彈珠台電動賭博機具    六台              同右
      （含ＩＣ板六塊）
三    滿貫大亨電動賭博機具  三台              同右
      （含ＩＣ板三塊）
四    霹靂楚漢電動賭博機    一台              同右
      具（含ＩＣ板一塊）
五    雙魚座電動賭博機具    十四台            同右
      （含ＩＣ板十四塊）
六    競艇電動賭博機具      三台              同右
      （含ＩＣ板一塊）
七    皇冠列車電動賭博機具  三台              同右
      （含ＩＣ板三塊）
八    滿天星電動賭博機具    十六台            同右
      （含ＩＣ板十六塊）
九    水果盤電動賭博機      一台              同右
      （含ＩＣ板一塊）
十    賭資（即營業現金）    一萬八千七百元    係在櫃檯即兌換籌碼處之財物
十一  兌換券                七十三張          同右
十二  日報表                七張              係被告庚○○所有供其與被告
                                              丙○○等共同犯本件賭博罪所
                                  用之物
十三  監視器（含電視一台）  一組              同右


司法院資訊處製作；財團法人民間司法改革基金會備份。
